【裁判字號】    98,交聲,247
【裁判日期】    980728
【裁判案由】    違反道路交通管理處罰條例聲明異議
【裁判全文】
臺灣基隆地方法院交通事件裁定         98年度交聲字第247號
移送機關即
原處分機關  交通部公路總局臺北區監理所基隆監理站
異  議  人
即受處分人  甲○○
上列受處分人因違反道路交通管理處罰條例案件，對於交通部公
路總局臺北區監理所基隆監理站98年6月30日所為基監字第裁42
-Z00000000號裁決聲明異議（原舉發案號：內政部警政署國道公
路警察局第九警察隊七堵小隊舉發違反道路交通管理事件通知單
公警局交字第Z00000000號），本院裁定如下：
    主  文
異議駁回。
    理  由
一、原處分意旨略以：本件異議人即受處分人甲○○駕駛山隆通
    運股份有限公司所有之車牌號碼KB-157號營業貨櫃曳引車，
    於民國98年4月22日9時20分許，行駛於國道三號南下6.4 公
    里處，因裝載危險物品乙醇，未依規定路線行駛，而為內政
    部警政署國道公路警察局第九警察隊七堵小隊員警當場攔停
    ，舉發其有「裝載危險物品，未依指定道路行駛」之違規行
    為，爰依道路交通管理處罰條例第30條第1項第8款之規定，
    裁處罰鍰5,000元，並依同條例第63條第1項第2 款之規定，
    記違規點數2點。
二、聲明異議意旨略以：異議人駕駛上開營業用曳引車承運危險
    物品，依貨主指示，須至楊梅工廠，自西岸碼頭駛離，只有
    三條路可供選擇，第一是西岸高架道，但高架道已封閉禁止
    通行，第二是基隆市區○○路，但因基隆市政府考量中山路
    小客車及行人眾多，故禁止大貨車及聯結車通行，第三則是
    北二高，但高速公路局考量該路段有山洞，故不開放承載危
    險物品之大貨車通行，因此，自基隆港西岸碼頭運危險物品
    依現行規定，根本無法駛離基隆港。異議人在法令無法配合
    之情形之下，並考量利害關係，方以違規方式行走北二高，
    在各個主管機關未妥善訂定自基隆港西岸碼頭載運危險物品
    之離港路線前，禁止載運危險物之貨車行經汐止路段應屬無
    效，爰請求撤銷原處分云云。
三、按汽車裝載時，有裝載危險物品未隨車攜帶臨時通行證、罐
    槽車之罐槽體檢驗合格證明書、運送人員訓練證明書或未依
    規定路線、時間行駛者，處汽車駕駛人新臺幣（下同）3,00
    0元以上9,000元以下罰鍰，並責令改正或禁止通行，道路交
    通管理處罰條例第30條第1項第8款定有明文。
四、查依交部臺灣區○道○○○路局93年2月26日管字第0930055
    08號公告「國道3 號基金交流道至汐止系統交流道（含基隆
    港西岸聯絡道）載運危險物品車輛經申請核准同意行駛」，
    國道3號基金交流道（0公里）至汐止系統交流道（10公里90
    0 公尺處）載運危險應先申請經核准後始載運。是異議人稱
    ：「第三則是北二高，但高速公路局考量該路段有山洞，故
    不開放承載危險物品之大貨車通行」應屬誤會，核先敘明。
五、次查，異議人對於已向交通部公路總局臺北區監理所申請車
    輛裝載危險物品臨時通行證，內容之限定運送路線載明一國
    道一號：基隆交流道＝高雄交流道（禁止行駛汐止至五股高
    架道路）。二國道二號：大園交流道＝鶯歌交流道，此有交
    通部公路總局臺北區監理第40D00000000 號通行證可憑。然
    異議人竟未依上開臨時通行證所限定之運送路線行駛，且在
    未申請取得國道3 號基金交流道至汐止系統交流道臨時通行
    證之情況下，即驟然駕駛上開營業貨櫃曳引車裝載危險物品
    行駛於國道3 號公路之違規事實，並無爭執，是原處分機關
    援引上開規定，裁處異議人新台幣5000元，並記違規點數2
    點，並無不當，異議人以前開情詞置辯，顯無理由，從而，
    本件異議為無理由，應予駁回。
據上論斷，應依道路交通案件處理辦法第19條，裁定如主文。
中    華    民    國    98    年    7     月    28    日
                  交通法庭法    官  林淑鳳
以上正本證明與原本無異。
對於本件裁定如有不服，應於送達後5日內， 向本院提出抗告書
狀，敘述抗告之理由，抗告於臺灣高等法院。
中    華    民    國    98    年    7     月    30    日
                          書 記 官  王靜敏


司法院資訊處製作；財團法人民間司法改革基金會備份。
